臺灣臺中地方法院交通事件裁定　 　　　96年度交聲字第676號
原處分機關　臺北市交通事件裁決所
受處分人　　甲○○
上列受處分人因違反道路交通管理處罰條例案件，對於臺北市交
通事件裁決所民國九十六年六月二十日所為之裁決（北市裁二字
第裁二二─ＡＥＶ六八０三六九號裁決書），聲明異議，本院裁
定如下：
    主    文
異議駁回。
    理    由
一、原處分機關略以：受處分人即異議人（下稱異議人）甲○○
    於民國九十六年四月三十日零時六分許，駕駛車牌號碼三九
    五五─ＳＪ號自用小客車，在臺北市○○○路與長安東路口
    前處，因「酒後駕車經酒測為０˙三０ＭＧ／Ｌ」違規，為
    臺北市政府警察局交通警察大隊員警以北市警交字第ＡＥＶ
    六八０三六九號違規單當場舉發。異議人未於期限內到案，
    原處分機關遂於九十六年六月二十日以北市裁二字第裁二二
    ─ＡＥＶ六八０三六九號裁決書，裁處罰鍰新臺幣（下同）
    一萬九千五百元整，並吊扣駕駛執照十二個月，於法並無不
    合等語。
二、本件異議人則以：異議人不否認於九十六年四月三十日晚間
    與友人駕駛自小客車行經臺北市○○○路高架橋橋下路段時
    ，遇警執行酒測，惟於酒測當時，員警並未依程序告知酒測
    前可先漱口再進行酒測，當場酒測值顯示為０˙三０ＭＧ／
    Ｌ，嗣後經同行之酒測人員告知異議人上開權利，異議人方
    提出要求重新檢測，然該員警拒絕重測，致異議人喪失應有
    之權利，警察執行交通檢測應以勸誡為主，且異議人酒測值
    與標準值僅相距０˙０四ＭＧ／Ｌ，屬違規邊緣，卻受罰鍰
    一萬九千五百元，及吊扣駕照十二個月之重罰，爰聲請從輕
    量刑而聲明異議云云。
三、按汽車駕駛人，飲用酒類或其他類似物後，其吐氣所含酒精
    濃度超過每公升零點二五毫克者，不得駕車；駕駛汽車經測
    試檢定酒精濃度超過標準，處汽車駕駛人罰鍰一萬五千元以
    上六萬元以下，並當場移置保管該汽車及吊扣駕駛執照一年
    ，因而肇事致人受傷者，並吊扣駕駛執照二年。道路交通安
    全規則第一百十四條第二款、道路交通管理處罰條例第三十
    五條第一項第一款分別定有明文。
四、經查，異議人對其於九十六年四月三十日零時六分許，駕駛
    車牌號碼三九五五─ＳＪ號自用小客車，在臺北市○○○路
    與長安東路口前處，因「汽車駕駛人酒精濃度超過規定標準
    （０˙三０ＭＧ／Ｌ）」違規，為臺北市政府警察局交通警
    察大隊員警以北市警交字第ＡＥＶ六八０三六九號違規單當
    場舉發等情並不爭執，復有酒精濃度測定值列印單、確認單
    、舉發之違反道路交通管理事件通知單及裁決書各一份在卷
    可稽，異議人有前揭酒後駕車之情形，堪已認定。雖異議人
    以舉發員警並未依取締酒後駕車程序讓異議人先行漱口，舉
    發程序有瑕疵等情詞置辯，惟查：按警察人員於執行酒精濃
    度測試時，於測量前應先確定受測者已飲酒結束十五分鐘以
    上或提供給受測者漱口，避免口腔殘存酒精，致影響準確度
    乙節，內政部警政署新修正之「取締酒後駕車程序」規定中
    固有明文，然查實施酒測前提供飲水之目的在於避免口中有
    酒精殘留而造成酒測值之誤差，因此飲用酒類未逾十五分鐘
    者，始有提供礦泉水漱口之必要，換言之飲用酒類已逾十五
    分鐘者，則未有口腔中殘存酒精致影響酒測結果之虞，而無
    庸提供漱口。查本件異議人於受實施酒精濃度測試時飲酒已
    逾十五分鐘等情，業經臺北市政府警察局中山分局九十六年
    五月二十五日以北市警中分交字第０九六三六七五００００
    號函覆稱：「本案經查，於旨揭單號違規時、地，舉發員警
    見自小客車號三九五五─ＳＪ疑有酒後駕駛行為，遂攔停並
    請尚君於確認單（確已飲酒結束十五分鐘以上，且無服用含
    酒精成分之物品）簽名後實施口中吐氣檢測，酒測值達０˙
    三０毫克，另尚君要求重測，與規定不符，舉發員警依法製
    單舉發，並當場移置保管該車輛，依法並無違誤之處」等語
    明確，復有本院調閱之確認單乙紙附卷可稽，異議人確已飲
    用酒類已逾十五分鐘，且無服用含酒精成分之物品，應堪認
    定。從而異議人酒測之際，已逾飲酒結束十五分鐘，故員警
    未予礦泉水漱口，逕行實施酒測，實難認有何違反酒測程序
    ，並影響測試之結果。本件之酒測既已成功，於酒測當時，
    亦無其他顯然得影響酒測結果之事由發生，即無再重新檢測
    之必要，故員警拒絕重新檢測，亦難認有何違失。是異議人
    經警實施酒精濃度測試已達０˙三０ＭＧ／Ｌ之結果自有其
    可信度。異議人指摘原舉發不當，尚屬無據。從而，原處分
    機關據以援引上開規定，裁處罰鍰一萬九千五百元整，並吊
    扣駕駛執照十二個月，並無不當，本件異議為無理由，應予
    駁回。
五、據上論斷，應依道路交通管理處罰條例第八十七條第二項、
    道路交通案件處理辦法第十八條，裁定如主文。
中　　華　　民　　國　　96　　年　　8 　　月　　2 　　日
                  交通法庭  法　官  黃炫中
以上正本證明與原本無異。
如不服本裁定，應於送達後五日內，向本院提出抗告狀。
                            書記官　黃珮華
中　　華　　民　　國　　96　　年　　8 　　月　　2 　　日
